# Données et composantes valorisées sélectionnées 

Le livrable 1 du projet a été réalisé par l'équipe du Service Canadien de la Faune et visait à identifier les bases de données d'intérêt utilisées pour l'évaluation des effets cumulatifs des activités maritimes au sein du Saint-Laurent et du Saguenay. Ces données ont été utilisées afin de caractériser les stresseurs environnementaux et les composantes valorisées au dein de l'évaluation originale. Pour le présent projet, l'entièreté des données ayant permis de caractériser les stresseurs environnementaux de l'évaluation originale ont été conservée pour le présent projet. Les bases de données identifiées par le Service Canadien de la Faune ont ainsi été utilisées afin d'identifier les composantes d'intérêt à utiliser en vue d'effetuer l'évaluation filtrée des effets cumulatifs (voir section [résultats](#resultats)). 

## Bases de données

Un total de `r nrow(meta)` bases de données utilisées afin de caractériser divers composantes valorisées et stresseurs environnementaux au sein de l'évaluation originale ont été identifiées (Tableau \@ref(tab:datasummary)). 

<br>

```{r datasummary}
knitr::kable(meta,
  row.names = FALSE,
  col.names = c("ID", "Nom", "Période couverte", "Source(s)"),
  caption = "Liste et description des bases de données utilisées pour l'évaluation des effets cumulatifs des activités maritimes au sein du Saint-Laurent et du Saguenay et identifiées pertinentes pour le Service Canadien de la Faune. Les bases de données qui ont été considérées pour l'évaluation originale sont identifiées par un identifiant unique utilisé au sein du [rapport](https://effetscumulatifsnavigation.github.io/Rapport/) et du [compendium de recherche](https://github.com/EffetsCumulatifsNavigation/ceanav)."
)
```

<br>

## Composantes valorisées

Les données identifiées par le Service Canadien de la Faune ont été utilisées afin de caractériser `r nrow(cv)` composantes valorisées au sein de l'évaluation originale (Tableau \@ref(tab:cv)).

<br> 

```{r cv}
tab <- select(cv, title, type, simple, source) %>%
  arrange(title, type, simple)
tab$title[duplicated(tab$title)] <- ""
tab$type[duplicated(tab$type)] <- ""
uid <- which(tab$title != "")[-1] - 1
tab$source <- gsub(",", ", ", tab$source)

tab %>%
  knitr::kable(
    col.names = c("Composantes valorisées", "Type", "Sous-catégories", "Source"),
    row.names = FALSE,
    caption = "Liste des sous-catégories de composantes valorisées considérées pour l'évaluation des effets cumulatifs des activités maritimes dans le Saint-Laurent et le Saguenay et identifiées pertinentes pour le Service Canadien de la Faune. Consultez le tableau \\@ref(tab:datasummary) pour plus de détails sur les sources de données."
  ) # %>%
# kableExtra::row_spec(uid, extra_css = "border-bottom: 2px solid")
```

